# 应付债券会计政策披露

提问人：大葱拌牛肉 时间：2016-06-02 10:53:32
请问附注中需要单独披露应付债券的会计政策吗？我看好多上市公司年报都没有单独披露，如果需要披露的话，具体条文是什么呢？
请问会计政策条文应该从哪里去找？

回答人：chenyiwei
《公开发行证券的公司信息披露编报规则第 15 号——财务报告的一般规定（ 2014 年修订）》没有单独要求披露应付债券的会计政策（事实上已经包含在“以摊余成本计量的金融负债”的会计政策中了）。如果要单独披露该会计政策的，则应根据《企业会计准则第 22号——金融工具确认和计量》中关于“其他金融负债”的确认、终止确认、初始计量和后续计量的相关规定来制定相关的会计政策。